臺北高等行政法院裁定
　　　　　　　　　　　　　　　　　　 96年度簡字第00198號
原　　　告　甲○○○○○○○○.
被　　　告　財政部臺北市國稅局
代　表　人　許虞哲（局長）住同上
上列當事人間因營利事業所得稅事件，原告不服財政部中華民國
95年12月29日臺財訴字第09500546920 號（案號：第00000000號
）訴願決定，提起行政訴訟，本院裁定如下：
    主　文
原告之訴駁回。
訴訟費用由原告負擔。
    理　由
一、
（一）按「原告之訴，有左列各款情形之一者，行政法院應以裁
      定駁回之。但其情形可以補正者，審判長應定期間先命補
      正：…十、起訴不合程式或不備其他要件者。」「人民因
      中央或地方機關之違法行政處分，認為損害其權利或法律
      上之利益，經依訴願法提起訴願而不服其決定，或提起訴
      願逾三個月不為決定，或延長訴願決定期間逾二個月不為
      決定者，得向高等行政法院提起撤銷訴訟。」行政訴訟法
      第107 條第1 項第10款、第4 條第1 項分別定有明文。另
      「人民不服官署之處分，固得循訴願程序以求救濟。但處
      分如已確定，仍對之提起訴願，即為法所不許。」最高行
      政法院【民國（下同）89年7 月1 日改制前為行政法院】
      59年判字第197 號判例可資參照。是以，提起行政訴訟法
      第4 條第1 項之撤銷訴訟，應以未確定之行政處分為對象
      ，苟當事人對於已確定之行政處分提起行政訴訟，即有不
      備其他要件之違法，行政法院應以裁定駁回之。
（二）次按「為稽徵稅捐所發之各種文書，得向納稅義務人之代
      理人、代表人、經理人或管理人以為送達…。」「納稅義
      務人對於核定稅捐之處分如有不服，應依規定格式，敘明
      理由，連同證明文件，依左列規定，申請復查：一、依核
      定稅額通知書所載有應納稅額或應補徵稅額者，應於繳款
      書送達後，於繳納期間屆滿翌日起算三十日內，申請復查
      。」分別為稅捐稽徵法第19條第1 項前段、35條第1 項第
      1 款所明定。又「於應送達處所不獲會晤應受送達人時，
      得將文書付與有辨別事理能力之同居人、受僱人或應送達
      處所之接收郵件人員。」復經行政程序法第73 條 第1 項
      規定甚明。此部分送達方式為稅捐稽徵法所未規定，依稅
      捐稽徵法第1 條：「稅捐之稽徵，依本法之規定，本法未
      規定者，依其他有關法律之規定。」之規定，稅捐稽徵機
      關於寄發稽徵稅捐之各種文書時，自得適用之。
二、本件原告於89年6 月至12月間進貨，因涉嫌取具虛設行號博
    飛興業有限公司所開立之統一發票，銷售額合計新臺幣（下
    同）102,400 元，營業稅額5,120 元，作為進項憑證申報扣
    抵銷項稅額，嗣經被告所屬中北稽徵所查獲，核定補徵營業
    稅額5,120 元，並按漏稅罰與行為罰擇一從重處行為罰5,12
    0 元，原告不服，向被告申請復查。但查：本件原核定稅額
    繳款書及罰鍰繳款書之限繳日期分別為93年12月30日及94年
    2 月20日，其中本稅部分業於94年1 月10日繳納，嗣罰鍰繳
    款書經展延至94年8 月30日，並於同年7 月19日合法送達在
    案，有營業稅違章案件報告（移送）單、徵銷檔資料、核定
    稅額繳款書、罰鍰繳款書及原告之大樓管理員蓋章簽收之掛
    號郵件收件回執等件附原處分卷可稽，且為原告所不爭執，
    則原告對被告之核課處分如有不服，本應於94年9 月29日（
    星期四）前申請復查，惟原告遲至94年10月14日始向被告申
    請復查，有被告所屬中北稽徵所收文日期章蓋於申請復查書
    可按，原告提起之復查顯已逾30日之法定不變期間，原核課
    處分應於復查期間屆滿時即告確定，不得再遞序提起復查及
    訴願，因此復查機關及訴願機關分別為駁回之決定，於法無
    違。本件原告對於已確定之行政處分提起撤銷訴訟，揆諸首
    開說明，即有起訴不備其他要件之違法，且依其情形無從補
    正，自應以裁定駁回之。
三、依行政訴訟法第107 條第1 項第10款、第104 條，民事訴訟
    法第95條、第78條，裁定如主文。
中　　華　　民　　國　　96　　年　 　7　　月　 16  　 日
                        第一庭法  官  劉錫賢
上為正本係照原本作成。
本件以訴訟事件所涉及之法律見解具有原則性者為限，始得於本
裁定送達後10日內向本院提出抗告狀（須按他造人數附繕本），
並經最高行政法院許可後方得抗告。
中　　華　　民　　國　　96　　年　 　7　　月　 16  　 日
　　　　　　　　　　　　　　　書記官　林佳蘋
